臺灣新竹地方法院民事小額判決
110年度竹東小字第307號
原      告  吳瑜婷  
訴訟代理人  吳亦逵  
被      告  張世忠    住新竹縣○○鄉○○村0鄰○○00號  上列當
事人間損害賠償事件，本院於民國111年1月13日辯論終結，判決
如下：
    主      文
被告應給付原告新臺幣陸仟參佰肆拾伍元，及自民國一一○年十
二月三十一日起至清償日止，按週年利率百分之五計算之利息。
原告其餘之訴駁回。
訴訟費用新臺幣壹仟元由被告負擔新臺幣陸佰柒拾壹元，餘由原
告負擔。
本判決原告勝訴部分得假執行。
    事實及理由
壹、程序方面：
    本件被告經合法通知，未於言詞辯論期日到場，核無民事訴
    訟法第386條各款所列情形，爰依原告聲請，由其一造辯論
    而為判決。
貳、實體方面：　　
一、原告起訴主張：原告所有並由訴外人甲○○所駕駛車牌號碼00
    0-0000號自用小客車（下稱系爭車輛），於民國110年8月21
    日在新竹縣橫山鄉內灣村中山街二段與大同路口，遭被告騎
    乘車牌號碼000-000號普通重型機車（下稱被告機車），因
    未注意車前狀況不慎碰撞，致系爭車輛毀損，是被告對系爭
    車輛受損部分，應負侵權責任。系爭車輛經送車廠修復後，
    共支出維修費用新臺幣（下同）9,450元（其中工資3,500元
    、烤漆2,500元，零件費用3,450元）。為此，依侵權行為之
    法律關係提起本件訴訟等語。並於本院聲明：被告應給付原
    告9,450元，及自起訴狀繕本送達翌日起至清償日止，按週
    年利率百分之5計算之利息。
二、被告經合法通知，未於言詞辯論期日到場，亦未提出書狀作
    何聲明或陳述。
三、本院之判斷：
（一）原告主張被告於110年8月21日騎乘被告機車行經新竹縣橫
      山鄉內灣村中山街二段與大同路口時，與由原告所有並由
      訴外人甲○○駕駛之系爭車輛發生擦撞，致系爭車輛受損之
      事實，業據提出新竹縣政府警察局橫山分局內灣派出所道
      路交通事故當事人登記聯單、估價單、行車執照、系爭車
      輛受損照片等件為證。並有新竹縣政府警察局橫山分局11
      0年11月11日竹縣橫警交字第1103500754號函文暨所附之
      道路交通事故現場圖、A3類道路交通事故調查紀錄表、調
      查筆錄、照片黏貼紀錄表、肇事逃逸追查表等件附卷可稽
      ；而被告迄未到場爭執，亦未提出任何有利於己之聲明、
      陳述或證據，以供本院審酌，自堪信原告之主張為真實。
（二）按駕駛人應注意車前狀況及兩車併行之間隔，並隨時採取
      必要之安全措施，道路交通安全規則第94條第3項定有明
      文。經查，訴外人甲○○於警詢稱：我從新竹市出發往竹東
      方向欲來內灣玩，我從中山街二段（內灣國小內迴轉）往
      中山街二段（橫山方向），我要到公有停車場停車，我慢
      慢向右轉時（我有打方向燈）我就突然被後普重機撞到我
      右後側保險桿、車牌等語（見本院卷第45頁），被告於警
      詢稱：我不知道當時車禍的經過。後來我問我朋友（我只
      知道他姓陳，他是我另一個朋友游夢帆介紹的），他說他
      從台南上來這邊住幾天，當天要去內灣買東西，有跟我借
      車，我陳姓朋友說他當時是打滑而已，沒有撞到對方，陳
      姓朋友車倒地時把機車牽起來有跟對方說沒什麼事，然後
      陳姓朋友就騎車離開了等語（見本院卷第48頁）；然查系
      爭車輛行車紀錄影像拍到被告機車駕駛人背面及車牌號碼
      ，駕駛人雖頭戴安全帽，體型微胖，有錄影畫面擷取照片
      及肇事逃逸追查表在卷可憑（見本院卷第55、59頁）。而
      被告為中年男性，與上開照片中之駕駛人相符，此有被告
      戶籍資料附卷可證（見本院卷第65頁），且被告於警詢時
      對於本件事故經過描述甚詳，卻稱不知借車之陳姓朋友姓
      名及聯絡方式，顯有違常情，則被告就本件車禍發生即有
      過失，原告則無過失，且系爭車輛之損害與被告之過失行
      為間具有相當因果關係，是被告就本件肇事應負過失侵權
      行為責任甚明。
（三）次按因故意或過失不法侵害他人之權利者，負損害賠償責
      任；又汽車、機車或其他非依軌道行駛之動力車輛，在使
      用中加損害於他人者，駕駛人應賠償因此所生之損害；不
      法毀損他人之物者，被害人得請求賠償其物因毀損所減少
      之價值，民法第184條第1項前段、第191條之2、第196條
      分別定有明文。又物被毀損時，被害人除得依據民法第19
      6條請求賠償外，並不排除民法第213條至第215條之適用
      ，依民法第196條請求賠償物被毀損所減少之價額，得以
      修復費用為估定之標準，但以必要者為限（例如：修理材
      料以新品換舊品，應予折舊），亦有最高法院77年度第9
      次民事庭會議決議（一）、同院73年度台上字第1574號判
      決可資參照。查被告因前開過失肇致本件車禍，並致系爭
      車輛受有損害等情，已如前述，則被告自應就系爭車輛損
      害負賠償責任。而系爭車輛因本件車禍受損，共計支付修
      理費用9,450元（含工資3,500元、烤漆2,500元、零件3,4
      50元）等情，亦有估價單在卷可按，經核該估價單所列各
      修復項目與系爭車輛受損之情形相符，堪認確係屬修復系
      爭車輛所必要。而依行政院頒布之「固定資產耐用年數表
      」及「固定資產折舊率表」之規定，自用小客車之耐用年
      數為5年，依定率遞減法每年折舊369/1000，其最後1年之
      折舊額，加歷年折舊累積額，總和不得超過該資產成本原
      額9/10，是其殘值為1/10，且固定資產提列折舊採用定率
      遞減法則者，以1年為計算單位，其使用期限未滿1年者，
      按實際使用之月數相當於全年之比例計算之，不滿1月者
      ，以1月計。準此，系爭車輛之出廠日為101年1月，有系
      爭車輛之行車執照影本附卷可憑（見本院卷第27頁），至
      事故發生之日為110年8月21日，故實際使用時間為9年8月
      ，扣除其零件費用經折舊後價值應為資產成本額之1/10，
      即345元（計算式如下：3,450×1/10＝345元），另關於工
      資及烤漆部分，因無折舊之問題，是以原告得請求被告賠
      償系爭車輛之必要修復費用為6,345元（計算式：345＋3,5
      00＋2,500＝6,345），逾此範圍者，不應准許。
（四）末按給付無確定期限者，債務人於債權人得請求給付時，
      經其催告而未為給付，自受催告時起，負遲延責任。其經
      債權人起訴而送達訴狀，或依督促程序送達支付命令，或
      為其他相類之行為者，與催告有同一之效力；遲延之債務
      ，以支付金錢為標的者，債權人得請求依法定利率計算之
      遲延利息；應付利息之債務，其利率未經約定，亦無法律
      可據者，週年利率為百分之5，民法第229條第2項、第233
      條第1項前段、第203條分別定有明文。原告對被告得請求
      之損害賠償為侵權行為損害賠償請求權，係未約定期限之
      給付，亦未約定遲延利率，原告請求自起訴狀繕本送達翌
      日即110年12月31日起至清償日止，按週年利率百分之5計
      算之遲延利息，即屬有據。
四、綜上所述，原告依侵權行為之法律關係，請求被告賠償6,34
    5元，及自110年12月31日起至清償日止，按週年利率百分之
    5計算之利息，為有理由，應予准許，逾此部分之請求，為
    無理由，應予駁回。
五、本件係適用小額訴訟事件為被告部分敗訴之判決，應依職權
    宣告假執行，並於判決時確定訴訟費用額如主文第3項所示
    之金額。
據上論結，本件原告之訴為一部有理由，一部無理由，依民事訴
訟法第436條之23、第436條第2項、第385條第1項前段、第79條
、第436條之19第1項、第436條之20，判決如主文。
中　　華　　民　　國　　111 　年　　1 　　月　　27　　日
                  竹東簡易庭    法  官  邱玉汝
以上正本證明與原本無異。
如對本判決上訴，非以其違背法令為理由不得為之，且須於判決
送達後20日內向本院提出上訴狀並記載上訴理由（須按他造當事
人之人數附繕本）；如委任律師提起上訴者，應一併繳納上訴審
裁判費。
中　　華　　民　　國　　111 　年　　1 　　月　　27　　日
                                書記官  陳筱筑